【裁判字號】    98,易,4163
【裁判日期】    990416
【裁判案由】    重利
【裁判全文】
臺灣臺中地方法院刑事判決  98年度易字第4163號
公  訴  人  臺灣臺中地方法院檢察署檢察官
被      告  甲○○
            己○○
            戊○○
上列被告因重利案件，經檢察官提起公訴（98年度偵字第3772、
3875、6542號），本院判決如下：
         主    文
甲○○乘他人急迫貸以金錢，而取得與原本顯不相當之重利，處
拘役伍拾日，如易科罰金，以新臺幣壹仟元折算壹日；又共同乘
他人急迫貸以金錢，而取得與原本顯不相當之重利，處有期徒刑
參月，如易科罰金，以新臺幣壹仟元折算壹日。
己○○共同乘他人急迫貸以金錢，而取得與原本顯不相當之重利
，處有期徒刑參月，如易科罰金，以新臺幣壹仟元折算壹日。
戊○○乘他人急迫貸以金錢，而取得與原本顯不相當之重利，處
拘役肆拾日，如易科罰金，以新臺幣壹仟元折算壹日；又共同乘
他人急迫貸以金錢，而取得與原本顯不相當之重利，處有期徒刑
參月，如易科罰金，以新臺幣壹仟元折算壹日。
    犯罪事實
一、緣丙○○於民國97年7月初某日，接獲融資借款之簡訊，因
    丙○○急需現金以發放員工薪資，乃依簡訊內容撥打電話，
    由甲○○與之聯繫，得知丙○○急需現金週轉後，即基於乘
    他人急迫貸以金錢，而取得與原本顯不相當重利之犯意，利
    用0000000000號行動電話為聯絡工具，並至臺中縣潭子鄉○○街32號丙○○之工作處，借貸新臺幣（下同）15萬元之款
    項予丙○○，且約定利息以每10天1期1萬5000元計算，並當
    場預先扣取1期1萬5000元之利息，實際僅交付13萬5000元予
    丙○○，並由丙○○提供其配偶何秋來名義簽發，發票日分
    別為97年7月7日、14日，面額共計15萬元之支票2紙，交予
    甲○○以供擔保，嗣上開支票屆期兌現而清償完畢，甲○○
    即以此方式取得與原本顯不相當之重利。
二、又乙○○於97年6月間，接獲融資借款之簡訊，因乙○○之
    配偶在大陸有官司問題，急需籌措訴訟費用，乃依簡訊內容
    撥打電話與一姓名年籍不詳之成年女子連繫，而甲○○、己○○、戊○○與該不詳姓名之成年女子及其餘不詳姓名之成
    年男子數名，共同基於乘他人急迫貸以金錢而取得與原本顯
    不相當重利之犯意聯絡，以0000000000號行動電話為連絡工
    具，接續於如附表一所示之時間，由甲○○、己○○、戊○○及其餘不詳姓名之成年男子，或2人一組，或3人一組，至
    臺中縣太平市○○路96號之3乙○○之工作處，乘乙○○急
    迫之際，先後借貸如附表一所示之款項予乙○○，且以如附
    表一所示之利息收取方式，取得與原本顯不相當之重利。
三、戊○○基於乘他人急迫貸以金錢，而取得與原本顯不相當之
    重利犯意，於97年11月21日（起訴書誤載為22日，業經公訴
    檢察官當庭以言詞更正）上午11時30分許，在臺中市西屯區
    裕元花園酒店附近某處，乘丁○○急需籌錢還債之際，借貸
    10萬元之款項予丁○○，約定利息以8天1期1萬5000元計算
    ，並當場預先扣取1期1萬5000元之利息，實際僅交付8萬500
    0元予丁○○，戊○○即以此方式取得與原本顯不相當之重
    利；丁○○並提供其配偶聶曉琪名義簽發，付款人兆豐國際
    商業銀行台中分行、發票日分別為97年11月28日、97年11月
    25日、面額各5萬元，共計10萬元之支票2紙以供擔保；嗣上
    開97年11月25日之支票到期不獲兌現，丁○○另於同年11月
    29日，再應劉柏祺之要求，以其名義簽發面額為10萬元之本
    票1紙交予戊○○以供擔保。嗣因丁○○不堪負荷，報警請
    求協助，經警於98年1月21日晚上9時45分許，在臺中市北屯
    區大買家購物中心旁等侯欲前來向丁○○收款之戊○○，經
    戊○○同意後執行搜索，當場扣得戊○○持有之前開供擔保
    之支票2紙、本票1紙。
四、另員警為查辦不詳之人重利放款予詹開慧、自宜芳之犯行，
    於97年8月19日下午3時許，在臺中市○○區○○路與向上路
    交岔路口處，攔檢盤查甲○○所駕駛車號2585-FS號自用小
    客車，並查獲甲○○、己○○、戊○○等6人（渠等涉嫌重
    利放款予詹開慧、自宜芳部分，經均臺灣臺中地方法院檢察
    署檢察官以97年度偵字第21004號為不起訴處分確定），並
    於車上扣得甲○○持有之0000000000號行動電話，經調閱上
    開門號通聯紀錄後，循線查悉上開重利放款予丙○○、乙○○之犯行。
五、案經臺中市警察局移送及丁○○訴由臺中市警察局第二分局
    報請臺灣臺中地方法院檢察署檢察官偵查起訴。
    理     由
一、按被告以外之人於審判外之陳述，雖不符刑事訴訟法第159
    條之1、159條之2、159條之3、159條之4等規定，而經當事
    人於審判程序同意作為證據，法院審酌該言詞陳述或書面陳
    述作成時之情況，認為適當者，亦得為證據。當事人、代理
    人或辯護人於法院調查證據時，知有第159條第1項不得為證
    據之情形，而未於言詞辯論終結前聲明異議者，視為有前項
    之同意，刑事訴訟法第159條之5定有明文。本件被告於本院
    審理時，就下列引為證據之言詞及書面陳述，未就其證據能
    力聲明異議，本院審酌該言詞陳述作成時之情況，並查無其
    他不法之情狀，復與本案待證事實具有關聯性，足認為得為
    本案之證據，依刑事訴訟法第159條之5之規定，有證據能力
    ，合先說明。
二、訊據被告戊○○對於上揭犯罪事實三所示重利放款予丁○○
    之事實坦承不諱，核與證人即告訴人丁○○於警詢及偵查中
    所證述之情節相符，並有丁○○交付予被告戊○○供擔保之
    聶曉琪名義簽發、付款人兆豐國際商業銀行台中分行、發票
    日分別為97年11月28日、97年11月25日、面額各5萬元，共
    計10萬元之支票2紙，及丁○○簽發面額10萬元之本票1紙扣
    案可資佐證；查被告戊○○貸款予告訴人丁○○之利息折算
    年利率約為百分之684，利率遠超過民法第205條所規定週年
    利率百分之20之限制，與告訴人所借貸之原本顯不相當，且
    借款時即預扣1期利息，8日即計息1次，告訴人若非出於急
    迫之情事，當不致同意以此高額利率貸得現款，此證人即告
    訴人丁○○亦於警詢時陳稱係因失業急需現金週轉始向被告
    借款等語甚明，足認被告戊○○有乘告訴人丁○○急迫貸予
    金錢，而取得與原本顯不相當之重利犯行無訛。
三、又訊據被告甲○○、己○○、戊○○3人固不否認渠等於97
    年8月19日下午3時許，在臺中市○○區○○路與向上路交岔
    路口處為警攔檢盤查，及自甲○○所駕駛車號2585-FS號自
    用小客車上扣得號碼0000000000號行動電話之事實，惟均矢
    口否認有如犯罪事實二所示之共同重利放款犯行，均辯稱：
    伊等不認識乙○○，從未借款予乙○○云云。另訊據被告甲○○亦否認有如犯罪事實一所示之重利放款犯行，辯稱：伊
    不認識丙○○，並未借款予丙○○云云。然查：
  (1)上開被告甲○○以如犯罪事實一所示，借款15萬元，利息每
    10天1期15000元，預扣1期利息，實際交付借款13萬5000元
    ，並由借款人丙○○交付其配偶何秋來開立面額共15萬元之
    支票2紙以供清償本金而借款予丙○○之情，業據證人丙○○於偵查中到庭具結後證述甚明（見98年度偵字第3875號卷
    第16-17頁，98年度偵字第3772號卷第55-56頁）；而查丙○○之配偶何秋來簽發用以清償本金，付款人第一商業銀行東
    勢分行、發票日97年7月7日、14日，面額各為5萬元、10萬
    元之支票2紙，嗣均由帳號000000000000，即聯邦商業銀行
    新竹分行、洪龍貽所開立之帳戶內兌現，且該支票背面背書
    欄所留之聯絡電話均為0000000000號，此有第一商業銀行東
    勢分行98年3月26日一東字第00085號函檢附之上開支票正反
    面影本（見98年度偵字第3875號第26頁、第28頁）、聯邦商
    業銀行新竹分行98年10月30日聯邦新竹98字第288號函文檢
    附之基本開戶資料（見98年度偵字第6542號卷第81、82頁）
    在卷可稽。
  (2)又被害人乙○○曾以如犯罪事實欄三所載方式，接續向被告
    等人借款之事實，業經證人乙○○於警詢、偵查及本院審理
    時到庭證述綦詳，其並當場指認被告3人即為借款予伊之人
    無訛（見本院99年4月2日審判筆錄）；且查，證人乙○○陳
    稱其於借款時所交付用以清償借款之支票，其中如附表一所
    示編號Ａ1-Ａ4、B1-B6所示之支票，均係由上開帳號000000
    000000，即聯邦商業銀行新竹分行、洪龍貽所開立之帳戶內
    兌現；編號Ａ9、B7-B11所示之支票，則同由帳號000000000
    00，即第一商業銀行泰山分行、羅錦強所開立之帳戶內兌現
    ；編號Ｂ12所示之支票，則由帳號00000000000 ，即臺灣中
    小企業銀行南嘉義分行、林育立所開立之帳戶內兌現，且該
    編號Ｂ2-Ｂ11號支票背面背書欄所留之聯絡電話均為000000
    0000號，此亦有合作金庫商業銀行精武分行98年10月6日合
    金精武存字第0980003958號函檢附上開B1-B12所示之支票正
    反面影本（見98年度偵字第6542號卷第46-58頁）、台中商
    業銀行98年10月5日中業管字第09807015444號函檢送之乙○○票據提示人資料（見同上偵卷第45頁）、聯邦商業銀行新
    竹分行98年10月30日聯邦新竹98字第288號函文檢附之客戶
    洪龍貽基本開戶資料（見98年度偵字第6542號卷第81、82頁
    ）、第一商業銀行泰山分行98年10月30日(98)一泰字第448
    號函檢附表客戶羅錦強開戶基本資料（見同上偵卷第73頁）
    、臺灣中小企業銀行南嘉義分行96年11月4日98南嘉義字第
    246號函檢附之客戶林育立開戶基本資料（見同上偵卷第77
    頁）在卷可稽。
  (3)而查，證人羅錦強於偵查中到庭證稱：其所有之上開第一商
    業銀行泰山分行帳號00000000000之帳戶資料不見，後來有
    朋友告知該帳戶是在甲○○手上等語（見同上偵卷第97頁）
    ，而證人林育立則於偵查中到庭證稱：伊所有之臺灣中小企
    業銀行南嘉義分行帳戶，是伊看報紙要小額借款，應對方要
    求開立帳戶押給對方使用等語（見同上偵卷第98頁）；再者
    ，證人丙○○、乙○○於警詢中均證稱借款人係以00000000
    00號行動電話與之聯絡，而證人丙○○持用之0000000000號
    行動電話曾於97年8月14日、15日與上開0000000000號行動
    電話通話，證人乙○○持有之0000000000號行動電話於97年
    8月13日、14日曾與該0000000000號行動電話通話，有00000
    00000號行動電話通聯紀錄1份在卷可稽（見臺中市警察局刑
    案偵查卷宗第38、39頁），可徵證人丙○○、乙○○之指訴
    ，要非無稽；且按渠2人素不相識，卻不約而同分別於偵查
    及本院審理中指稱借款人即甲○○係自稱為「麥克」（丙○○部分見98年度偵字第3875號卷第17頁、乙○○部分見98年
    度偵字第6542號卷第12頁、本院99年4月2日審判筆錄），且
    渠2人提出用以清償本金之支票，均有同由上開洪龍貽、羅
    錦強之支票帳戶兌領之紀錄，亦足佐證2人所證情節，應屬
    實在。
  (4)況被告甲○○、己○○、戊○○等於97年8月19日下午3時許
    ，在臺中市○○區○○路與向上路交岔處為警攔檢盤查，當
    場自甲○○所駕駛車號2585-FS號自用小客車上扣得上開000
    0000000號之行動電話，雖被告甲○○否認使用上開電話，
    辯稱係被告己○○使用云云，然查，被告甲○○初於臺中市
    警察局刑事警察大隊查扣該0000000000號行動電話時，於扣
    押物品目錄表上簽名欄處簽名確認行動電話其為所有人／持
    有人／保管人無訛，有該扣押物品目錄表在卷可稽（見臺中
    市警察局刑案偵查卷宗第35頁），且被告戊○○於98年2 月
    4日於警詢時亦供稱上開0000000000號行動電話為被告甲○○使用等語（見臺中市警察局刑案偵查卷宗第14頁），參以
    如上所述，證人丙○○、乙○○均一致指稱被告甲○○之聯
    繫電話即為0000000000號，足認被告甲○○確有使用上開行
    動電話無訛，其辯稱未使用云云，顯係卸飾之詞，委無足採
    。又被告己○○於97年8月19日警詢時亦坦承其有使用上開
    0000000000號行動電話等語，及被告戊○○於警詢、偵查中
    均坦承曾和甲○○、己○○共同前往被害人乙○○工作之處
    所（見同上卷第15頁、98年度偵字第3772號卷第68頁），酌
    與證人乙○○於本院審理時到庭指證在庭之被告3人伊均認
    識，都有來過伊公司借款給伊等情，足認被告甲○○、己○○、戊○○3人均有參與重利放款予乙○○之犯行無訛。
  (4)末按本案證人丙○○、乙○○均係經員警通知始被動前來為
    證，並均證稱2人之借款業已清償完畢，與被告等並無怨隙
    等語，則渠2人本無甘冒偽證罪責，故意陷構被告等入罪之
    理，況渠2人所證借款情形，復與卷證資料互核相符，實屬
    可採。而查，證人丙○○之借款利息折算年利率高達為百分
    之360，證人乙○○借款之利息折算年利率為百分之540至63
    0，利率遠超過民法第205條所規定週年利率百分之20之限制
    ，與所借貸之原本顯不相當，渠2人若非出於急迫之情事，
    當不致同意以此高額利率貸得現款，此證人丙○○於警詢時
    陳稱係因須軋票有急用，及證人乙○○亦證稱因其先生在大
    陸打官司急需款項始向被告等借款等語甚明，足認被告甲○○有乘被害人丙○○急迫貸予金錢，及與被告己○○、戊○○乘被害人乙○○急迫貸予金錢，而取得與原本顯不相當之
    重利犯行無訛。被告3人空言否認犯行，不足採信，事證明
    確，應予依法論科。
四、論罪科刑
  (1)核被告3人所為，均係犯刑法第344條乘他人急迫貸以金錢，
    而取得與原本顯不相當重利之重利罪。
  (2)又被告甲○○、己○○、戊○○及其餘不詳姓名之男子先後
    多次貸予證人乙○○金錢，並收取與原本顯不相當之重利，
    而此部分據證人乙○○於本院審理時到庭證稱其係因配偶在
    大陸打官司急需用款，始於如附表一所示之密接時間，多次
    向被告等人借款，且其於第一次借款時，對方即告知有需要
    可再借款，因其初不認識對方，故不可能第一次就借很多之
    情形以觀，證人乙○○前後借款之緣由同一，係為保障雙方
    權益，乃以分期接續借款、然均沿續原先借款模式之方式為
    之，準此，被告等人此部分顯係對同一被害人為同一目的之
    貸與金錢及收取重利，犯罪時間密接，其各行為之獨立性極
    為薄弱，依一般社會健全觀念，尚難以強行分開，在刑法評
    價上，應視為數個舉動之接續施行，而屬包括一罪之接續犯
    ，僅受一次之刑法評價，較符社會通念，尚非可依其借款及
    收取重利次數而評價為數個獨立犯罪併合處罰，是檢察官認
    此部分為數罪，應予併罰，尚有未洽。又按共同正犯之成立
    ，祇須具有犯意之聯絡，行為之分擔，既不問犯罪動機起於
    何人，亦不必每一階段犯行，均經參與，最高法院著有34年
    上字第862號判例可資參照；又意思之聯絡並不限於事前有
    所謀議，即僅於行為當時有共同犯意之聯絡者亦屬之，又行
    為之分擔，亦不以每一階段均經參與為必要(最高法院95 年
    度臺上字第3084號判決要旨參照)。本案被告甲○○、己○○、戊○○於借款予乙○○之過程中，雖非每次均係3人共
    同出面，然渠等3人均曾於借款過程出面洽商，且借款利息
    均是借款時當場決定並預扣利息給付借款等情，業據證人乙○○於本院審理時證述甚明，足見被告3人對收取高額利息
    之情均知之甚明，再參以證人乙○○證稱伊是依手機貸款簡
    訊回電，由一女子接電話後，再由被告等人前來與伊接洽，
    借款過程也有其他人與被告一起來，每次來的人都不一樣，
    最後一次伊給付之支票跳票，是另外4個人找伊處理的等語
    綜觀，顯然此部分係被告甲○○、己○○、戊○○與其餘不
    詳姓名年籍之人相互結合，基於共同之犯意聯絡，彼此分工
    參與犯行，被告3人既已於借款過程中出面交付借款、收取
    利息，復已參與重利犯行之構成要件而為行為分擔，依前揭
    說明，應與該其餘姓名年籍不詳之人就重利放款予乙○○之
    犯行均論以共同正犯。
  (3)又被告甲○○先後二次貸與金錢予被害人丙○○、乙○○，
    及被告戊○○二次貸與金錢予被害人乙○○、丁○○，借貸
    時間均已有相當間隔，借款人分別不同，是其2人上開犯行
    ，均犯意各別，行為不同，均應予分論併罰。
  (4)爰審酌被告3人利用他人經濟急迫之際，貸放金錢收取重利
    ，顯非良善，被告戊○○坦承部分犯行，被告王思惟、己○○均矢口否認犯行，態度不佳，顯無悔意，暨渠等貸放對象
    、金額多寡，惟被告等未涉及暴力討債，犯罪手段尚稱平和
    等一切情狀，分別就其等所犯，量處如主文所示之刑，及分
    別諭知易科罰金之折算標準。
  (5)扣案告訴人丁○○交付予被告戊○○之前開面額共計10萬元
    之支票2紙及面額10萬元之本票1紙，屬借款人交予被告戊○○供作擔保之用，可為被告戊○○依法向被害人丁○○求償
    借貸之本金及合法利息之憑證，自均不得予以沒收。
  (6)又被告等人與被害人丙○○、乙○○接洽本件放款事宜所使
    用之0000000000號行動電話，查其申辦人為江英珍，有該門
    號通聯查詢在卷可稽（見98年度偵字第6542卷第115頁），
    且被告3人均否認為其等所有，亦查無其他積極證據足資認
    定上開手機及sim卡，係屬本件犯罪行為人所有，亦非違禁
    物，爰不予諭知沒收。
據上論斷，應依刑事訴訟法第299條第1項前段，刑法第344條、
第28條、第41條第1項前段、第51條第10款，刑法施行法第1條之
1第1項、第2項前段，判決如主文。
本案經檢察官李莉玲到庭執行職務。
中    華    民    國    99    年    4    月    16    日
                  刑事第九庭  法  官  吳幸芬
以上正本證明與原本無異。
如不服本判決應於收受判決後10日內向本院提出上訴書狀，並應
敘述具體理由；其未敘述上訴理由者，應於上訴期間屆滿後20日
內向本院補提理由書（均須按他造當事人之人數附繕本）「切勿
逕送上級法院」。
中    華    民    國    99    年    4    月    16    日
                              書記官  黃毅皓
附錄論罪科刑法條
刑法第344條
乘他人急迫、輕率或無經驗貸以金錢或其他物品，而取得與原本
顯不相當之重利者，處1年以下有期徒刑、拘役或科或併科1千元
以下罰金。
 附表一：
┌─┬──┬──┬────┬─────┬────────┐
│編│時間│借貸│利息計算│ 利息收取 │  乙○○之還款  │
│號│    │款項│  方式  │   方式   │  或供擔保方式  │
├─┼──┼──┼────┼─────┼────────┤
│1 │97年│20萬│每10天收│於交付借款│提供面額10萬元，│
│  │6月 │元。│取1期3萬│時當場預先│發票日為97年7月4│
│  │底、│    │5000元之│扣取1期3萬│日之乙○○聯邦銀│
│  │7月 │    │利息。  │5000元之利│行北臺中分行帳戶│
│  │初某│    │(折合年 │息。      │（下稱A帳戶）支 │
│  │日。│    │利率為百│          │票（編號Ａ1）及 │
│  │    │    │分之630)│          │面額為10萬元，發│
│  │    │    │        │          │票日為同年月11日│
│  │    │    │        │          │之詠為科技電訊事│
│  │    │    │        │          │業有限公司合庫商│
│  │    │    │        │          │業銀行精武分行帳│
│  │    │    │        │          │戶（下稱B帳戶） │
│  │    │    │        │          │支票（編號Ｂ1） │
│  │    │    │        │          │各1紙。         │
├─┼──┼──┼────┼─────┼────────┤
│2 │97年│20萬│每10天收│於交付借款│提供面額各10萬元│
│  │7月1│元。│取1期3萬│時當場預先│，發票日分別為97│
│  │2日 │    │5000元之│扣取1期3萬│年7月17日（編號 │
│  │至17│    │利息(折 │5000元之利│Ｂ2）、18日（編 │
│  │日間│    │合年利率│息。      │號Ｂ3）之B帳戶支│
│  │某日│    │為百分之│          │票各1紙。       │
│  │。  │    │630)    │          │                │
│  │    │    │        │          │                │
├─┼──┼──┼────┼─────┼────────┤
│3 │97年│20萬│每10天收│於交付借款│提供面額10萬元、│
│  │7月 │元。│取1期3萬│時當場預先│3萬元、7萬元，發│
│  │中旬│    │5000元之│扣取1期3萬│票日分別為97年7 │
│  │某日│    │利息。  │5000元之利│月21日（編號Ｂ4 │
│  │。  │    │(折合年 │息。      │）、25日（編號Ｂ│
│  │    │    │利率為百│          │5）、29日（編號 │
│  │    │    │分之630)│          │Ｂ6）之B帳戶支票│
│  │    │    │        │          │各1紙。         │
├─┼──┼──┼────┼─────┼────────┤
│4 │97年│30萬│每10天收│於交付借款│提供面額各15萬元│
│  │7月 │元。│取1期4萬│時當場預先│，發票日分別為97│
│  │底8 │    │5000元之│扣取1期4萬│年8月8日（編號Ａ│
│  │月初│    │利息。  │5000元之利│2）、13日（編號 │
│  │某日│    │(折合年 │息。      │Ａ3）之A帳戶支票│
│  │。  │    │利率為百│          │各1紙。         │
│  │    │    │分之540)│          │                │
├─┼──┼──┼────┼─────┼────────┤
│5 │97年│20萬│每10天收│於交付借款│提供面額各10萬元│
│  │8月 │元。│取1期3萬│時當場預先│，發票日分別為97│
│  │中旬│    │5000元之│扣取1期3萬│年8月18日（編號 │
│  │某日│    │利息。  │5000元之利│Ａ4）、22日（編 │
│  │。  │    │(折合年 │息。      │號Ａ5）之A帳戶支│
│  │    │    │利率為百│          │票各1紙。       │
│  │    │    │分之630)│          │                │
├─┼──┼──┼────┼─────┼────────┤
│6 │97年│20萬│每10天收│於交付借款│提供面額各10萬元│
│  │8月 │元。│取1期3萬│時當場預先│，發票日分別為97│
│  │中下│    │元之利息│扣取1期3萬│年8月29日（編號 │
│  │旬某│    │。      │元之利息。│Ａ6）、9月2日（ │
│  │日。│    │(折合年 │          │編號Ａ7）之A帳戶│
│  │    │    │利率為百│          │支票各1紙。     │
│  │    │    │分之630)│          │                │
├─┼──┼──┼────┼─────┼────────┤
│7 │97年│20萬│每10天收│於交付借款│提供面額各10萬元│
│  │8月 │元。│取1期3萬│時當場預先│，發票日分別為97│
│  │底某│    │元之利息│扣取1期3萬│年9月5日（編號Ａ│
│  │日。│    │。      │元之利息。│8）、9月8日（編 │
│  │    │    │(折合年 │          │號Ｂ7）之A帳戶、│
│  │    │    │利率為百│          │B帳戶支票各1紙。│
│  │    │    │分之630)│          │                │
├─┼──┼──┼────┼─────┼────────┤
│8 │97年│30萬│每10天收│於交付借款│提供面額5萬元、 │
│  │9月 │元。│取1期4萬│時當場預先│10萬元、5萬元、 │
│  │初某│    │5000元之│扣取1期4萬│10萬元，發票日分│
│  │日。│    │利息。  │5000元之利│別為97年9月10日 │
│  │    │    │(折合年 │息。      │（編號Ｂ8）、11 │
│  │    │    │利率為百│          │日（編號Ｂ9）、 │
│  │    │    │分之540)│          │12日（編號Ｂ10）│
│  │    │    │        │          │、15日（編號Ｂ11│
│  │    │    │        │          │）之B帳戶支票各1│
│  │    │    │        │          │紙。            │
├─┼──┼──┼────┼─────┼────────┤
│9 │97年│30萬│每10天收│於交付借款│提供面額10萬元、│
│  │9月 │元。│取1期4萬│時當場預先│20萬元，發票日分│
│  │中旬│    │5000元之│扣取1期4萬│別為97年9月17日 │
│  │某日│    │利息。  │5000元之利│（編號Ｂ12）、19│
│  │。  │    │(折合年 │息。      │日（編號Ａ9）之B│
│  │    │    │利率為百│          │帳戶、A帳戶支票 │
│  │    │    │分之540)│          │各1 紙。        │
├─┼──┼──┼────┼─────┼────────┤
│10│97年│40萬│每10天收│於交付借款│提供面額各20萬元│
│  │9月 │元。│取1期6萬│時當場預先│，發票日分別為97│
│  │中旬│    │元之利息│扣取1期6萬│年9月24日（編號 │
│  │某日│    │。      │元之利息。│Ａ10）、25日（編│
│  │。  │    │(折合年 │          │號Ａ11）之A帳戶 │
│  │    │    │利率為百│          │支票各1紙（均因 │
│  │    │    │分之540)│          │故退票，嗣乙○○│
│  │    │    │        │          │另行交付友人之客│
│  │    │    │        │          │票並兌現）。    │
└─┴──┴──┴────┴─────┴────────┘

司法院資訊處製作；財團法人民間司法改革基金會備份。
